最高法院民事裁定              一○○年度台抗字第五五三號
再 抗告 人  江進勳
訴訟代理人  黃文旭律師
上列再抗告人因與相對人崑山科技大學間請求出具永久免評鑑教
師證書（確認永久免評鑑之教師）事件，對於中華民國一○○年
三月二十五日台灣高等法院台南分院裁定（一○○年度勞抗字第
一號），提起再抗告，本院裁定如下：
    主  文
原裁定廢棄，應由台灣高等法院台南分院更為裁定。
    理  由
本件再抗告人與相對人崑山科技大學間請求出具永久免評鑑教師
證書（確認永久免評鑑之教師）事件，再抗告人不服台灣台南地
方法院（下稱台南地院）以無審判權為由，駁回其訴之裁定（九
十九年度勞訴字第五三號，下稱第五三號裁定），提起抗告。原
法院以：細究再抗告人起訴理由，無非主張伊經教師評審委員會
議通過為永久免予評鑑之教師，相對人卻拒發予伊永久免評鑑證
書。依大學法第二十一條第一項規定，可知教師評鑑係作為教師
升等、續聘等之重要參考。雖停聘或續聘係屬私法上僱傭關係之
終止或延續，但教師評鑑本身並非私法上之僱傭關係，應與「教
師升等」同為行政處分。從而，抗告人就相對人訂定之教師評鑑
制度內容不服，應尋求行政救濟，非向普通民事法院起訴等詞。
因而維持台南地院所為不利於再抗告人之裁定，駁回其抗告，雖
非全無見地。惟按訴訟事件是否屬普通法院之審判權限，應以原
告起訴主張為訴訟標的之法律關係是否屬於私法上之爭執為斷。
本件查再抗告人起訴請求相對人出具永久免評鑑教師證書予伊，
係依相對人於民國九十八年十一月四日修正之教師評鑑辦法第三
條第八款規定（一審卷十一頁），並援引最高行政法院九十四年
度裁字第一四八六號、九十六年度裁字第一八一六號裁定，主張
普通法院有審判之權（同上卷八四頁至八六頁）。而徵諸相對人
教師評鑑辦法第一條之規定，該評鑑辦法係依大學法第十九條、
第二十一條，及「本校（相對人）聘約之相關規定」所訂定。至
於上述各該最高行政法院裁定，又均在闡述私立學校與其聘任教
師間之權益（義）關係，性質上係屬民法僱傭契約之旨（一審卷
一○三頁、一○六頁）。似此，再抗告人起訴主張之訴訟標的法
律關係，是否非依其與相對人之私法聘任（僱傭）關係，並不明
確。乃台南地院之審判長未依民事訴訟法第一百九十九條第二項
規定，予以推闡明晰，即認無審判之權，逕以第五三號裁定駁回
其訴，於法自屬不合。原法院未予糾正，維持第五三號裁定，駁
回再抗告人之抗告，難謂無適用法規之顯然錯誤。再抗告意旨，
指摘原裁定不當，求予廢棄，非無理由。
據上論結，本件再抗告為有理由。依民事訴訟法第四百九十五條
之一第二項、第四百七十七條第一項、第四百七十八條第二項，
裁定如主文。
中    華    民    國  一○○  年    七    月   十四   日
                      最高法院民事第六庭
                          審判長法官  陳  淑  敏  
                                法官  陳  國  禎  
                                法官  簡  清  忠  
                                法官  王  仁  貴  
                                法官  劉  靜  嫻  
本件正本證明與原本無異
                                      書  記  官  
中    華    民    國  一○○  年    七    月  二十六  日
                                                     m